---
title: "Análise Descritiva"
author: "Mestrado MECAI"
date: "13/09/2019"
output: 
  beamer_presentation:
    theme: "CambridgeUS"
    colortheme: "beaver"
    fonttheme: "professionalfonts"
---

## Empresa

- A GESTO é uma corretora de planos de saúde que, além de oferecer serviços de corretagem para os clientes, faz também gerenciamento inteligente da usabilidade dos planos das empresas.

## Base de Dados

- A base de dados disponível possui o histórico de usabilidade do plano de saúde dos beneficiários (trabalhadores das empresas clientes da GESTO). Desta forma, temos informações sobre quais procedimentos os pacientes realizaram bem como hospital ou clínica onde foi realizado, valor do procedimento, quantidade de vezes que foi ao médico, idade, sexo, dentre outros dados. 

## Proposta de Projeto

A reinternação é responsável por grande parte do aumento da sinistralidade das empresas. É natural que a GESTO queira evitar sua ocorrência e, por consequência, impactar no sinistro dos seus clientes. 
A proposta seria criar modelos que possam responder as seguintes perguntas:

- Qual a probabilidade de uma pessoa reinternar nos próximos 30 dias, dado que ela sofreu uma internação?
- Dado que uma pessoa possui alta probabilidade de reinternar, em quantos dias essa reinternação vai ocorrer?
- Uma vez reinternada, quanto tempo esta pessoa vai ficar no hospital?

## Modelo

- A proposta é construir um modelo de reinternação utilizando análise de sobrevivência, de forma que possamos calcular a probabilidade de um paciente reinternar dado que ele internou anteriormente nos últimos 30 dias. Com um modelo assertivo a equipe de Gestão Médica da GESTO poderá entrar em contato com estes pacientes e fazer uma intervenção antes que a provável reinternação ocorra.

## Amostra

- A base utilizada é uma pequena amostra da base de dados total, representando apenas os funcionários da GESTO e a usabilidade do plano de saúde dos mesmos. 

- A análise descritiva da base em questão será exibida a seguir.

```{r, results="hide", message = FALSE, warning = FALSE, include = FALSE}

# Pacotes -----------------------------------------------------------------

library(readxl)
library(lubridate)
library(dplyr)
library(ggplot2)
library(extrafont)
library(ggthemes)
library(gridExtra)
library(hrbrthemes)
require(tm)
require(tidyverse)
require(lubridate)
require(RColorBrewer)
require(SnowballC)
require(wordcloud)
library(DT)
library(pander)

# Bases -------------------------------------------------------------------

setwd('Bases')
getwd()

amb <- readxl::read_xlsx('ambulatorio.xlsx')
int <- readxl::read_xlsx('internacao.xlsx')
crn <- readxl::read_xlsx('cronicos.xlsx')

# Criacao de variaveis - Internacao ----------------------------------------------------

## dias internado
int$dtIncioInternacao <- as.Date(int$dtIncioInternacao)
int$dtFimInternacaoReal <- as.Date(int$dtFimInternacaoReal)

int$dias_internado <- difftime(int$dtFimInternacaoReal, int$dtIncioInternacao, unit = 'days')
int$dias_internado <- as.numeric(int$dias_internado)
int$dias_internado <- int$dias_internado + 1

## quantidade de internacoes por pessoa
qt_int <- int %>% 
  dplyr::group_by(IdPessoa) %>% 
  dplyr::summarise(qtde_int = sum(!is.na(unique(IdInternacao)))) 

int <- int %>%  
  dplyr::left_join(qt_int, by = "IdPessoa")

## flag reinternacao
int_auxiliar <- int %>% 
  dplyr::select(c(IdPessoa, IdInternacao, dtIncioInternacao, dtFimInternacaoReal, qtde_int)) %>% 
  dplyr::distinct() %>% 
  dplyr::filter(qtde_int > 1)

flag <- int_auxiliar %>% 
  dplyr::group_by(IdPessoa) %>% 
  dplyr::summarise(dias = difftime(max(dtIncioInternacao), min(dtFimInternacaoReal)))

flag$flag <- ifelse(flag$dias < 31, 1, 0)

int <- int %>% 
  dplyr::left_join(flag, by = 'IdPessoa')

int$dias <- ifelse(is.na(int$dias) == TRUE, 0, int$dias)
int$flag <- ifelse(is.na(int$flag) == TRUE, 0, int$flag)

## numero de procedimentos realizados durante a internacao
proc <- int %>% 
  dplyr::group_by(IdInternacao) %>% 
  dplyr::summarise(num_proc = sum(!is.na(idprocedimento))) 

int <- int %>%  
  dplyr::left_join(proc, by = "IdInternacao")

## preco total de cada internacao
preco <- int %>% 
  dplyr::group_by(IdInternacao) %>% 
  dplyr::summarise(valor_total_int = sum(vrPagoProcedimentoContaPaga))

int <- int %>% 
  dplyr::left_join(preco, by = "IdInternacao")

## preco medio da internacao (em dias)
int$valor_medio_int <- int$valor_total_int/int$dias_internado


# Criacao de variaveis - Ambulatorio --------------------------------------

## trazer data da primeira internacao
data_final <- int %>% 
  dplyr::group_by(IdPessoa) %>% 
  dplyr::summarise(data_int = min(dtIncioInternacao))

amb <- amb %>% 
  dplyr::left_join(data_final, by = 'IdPessoa')

## filtar apenas procedimentos ambulatoriais anterior a data internacao
amb$dtAtendimentoContaPaga <- as.Date(amb$dtAtendimentoContaPaga)

amb$passagem_anterior <- as.factor(ifelse(
  as.numeric(difftime(amb$data_int, amb$dtAtendimentoContaPaga, units = 'days')) > 0,
  'SIM', 'NAO'))

amb <- amb %>% 
  dplyr::filter(passagem_anterior == 'SIM')
  
## numero de vezes que foi ao ambulatorio
qtde_amb <- amb %>% 
  dplyr::group_by(IdPessoa) %>% 
  dplyr::summarise(qtde = sum(!is.na(unique(IdPassagem)))) 

amb <- amb %>%  
  dplyr::left_join(qtde_amb, by = "IdPessoa")

## numero medio de vezes em amb por mes
num_mes <- amb %>% 
  dplyr::group_by(IdPessoa) %>% 
  dplyr::summarise(num_mes = sum(!is.na(unique(paste(AnoCompetencia, MesCompetencia)))))

amb <- amb %>%  
  dplyr::left_join(num_mes, by = "IdPessoa")

amb$qtde_mes <- (amb$qtde/amb$num_mes)

## preco total gasto em ambulatorio por pessoa
preco <- amb %>% 
  dplyr::group_by(IdPessoa) %>% 
  dplyr::summarise(valor_total_amb = sum(vrPagoProcedimentoContaPaga))

amb <- amb %>% 
  dplyr::left_join(preco, by = "IdPessoa")

## preco medio (por passagem) gasto em ambulatorio por pessoa
amb$valor_medio_amb <- amb$valor_total_amb/amb$qtde


# Criacao de variaveis - Cronicos --------------------------------------

## trazer data da primeira internacao
data_final <- int %>% 
  dplyr::group_by(IdPessoa) %>% 
  dplyr::summarise(data_int = min(dtIncioInternacao))

crn <- crn %>% 
  dplyr::left_join(data_final, by = 'IdPessoa')

crn$mes <- lubridate::month(ymd(crn$data_int))
crn$ano <- lubridate::year(ymd(crn$data_int))

## filtrar cronicos com referencia a data de internacao
crn <- crn %>% 
  dplyr::filter(paste(AnoCompetencia, MesCompetencia) == paste(ano, mes))

## criar flag cronicos
crn$flag_cronico <- ifelse(crn$isCardiopatias == 0 |
                             crn$isDiabetes == 0 |
                             crn$isDislipidemia == 0 |
                             crn$isHipertensaoArterial == 0 |
                             crn$isInfectocontagiosas == 0 |
                             crn$isOncologico == 0 |
                             crn$isOncologico == 0 |
                             crn$isPulmonar == 0 |
                             crn$isRenal == 0 |
                             crn$isReumatologico == 0 |
                             crn$isSaudeMental == 0,
                           1, 0)


# Base descritiva ----------------------------------------------------------------

## preparar base apenas com variaveis da analise descritiva
int_analise <- int %>% 
  dplyr::select(c(IdPessoa, IdInternacao, idade, cdIndicadorSexoPessoa,
                  dsTipoBeneficiario, dsGrauParentesco,
                  dias_internado, dias, flag, num_proc,
                  valor_total_int, valor_medio_int)) %>% 
  dplyr::distinct()

## fazer media das idades
idades <- int %>% 
  dplyr::group_by(IdPessoa) %>% 
  dplyr::summarise(idade2 = mean(idade))

int_analise <- int_analise %>% 
  dplyr::left_join(idades, by = 'IdPessoa') %>% 
  dplyr::select(-idade) %>% 
  dplyr::distinct()

## juntar com base do ambulatorio
int_analise <- int_analise %>% 
  dplyr::left_join(amb, by = 'IdPessoa') %>% 
  dplyr::select(c(IdPessoa, IdInternacao, idade2, cdIndicadorSexoPessoa.x,
           dsTipoBeneficiario.x, dsGrauParentesco.x,
           dias_internado, dias, flag, num_proc,
           valor_total_int, valor_medio_int, qtde, 
           qtde_mes, valor_medio_amb, valor_total_amb)) %>% 
  dplyr::distinct()

## juntar com base de cronicos
int_analise_final <- crn %>% 
  dplyr::select(c(IdPessoa, flag_cronico)) %>%
  dplyr::right_join(int_analise, by = 'IdPessoa')

int_analise_final$flag_cronico <- ifelse(is.na(int_analise_final$flag_cronico) == TRUE,
                                         0, int_analise_final$flag_cronico)

## base sem duplicatas de pessoas
int_analise_sem_dup <- int_analise_final %>% 
  dplyr::select(-c(IdInternacao, num_proc, valor_medio_int, valor_total_int)) %>% 
  dplyr::distinct()

## conferencia de id unico
sum(duplicated(int_analise_sem_dup$IdPessoa)==TRUE)

int_analise_sem_dup$flag_cronico <- as.factor(int_analise_sem_dup$flag_cronico) 
int_analise_sem_dup$flag <- as.factor(int_analise_sem_dup$flag)   

```

## Análise Descritiva
```{r, message = FALSE, warning = FALSE, echo = FALSE, fig.align="center",  fig.height=2.8, fig.width=4.2}

## flag reinternacao
ggplot(int_analise_sem_dup) +
  geom_bar(aes(x = flag), fill = 'red3', width = 0.5) +
  ggtitle("Reinternação") +
  theme(plot.title = element_text(hjust = 0.5)) +
  ylab("Quantidade") +
  theme(axis.title.x = element_blank())

```

## Análise Descritiva
```{r, message = FALSE, warning = FALSE, echo = FALSE, fig.align="center",  fig.height=2.8, fig.width=4.2}

## sexo
ggplot(int_analise_sem_dup) +
  geom_bar(aes(x = cdIndicadorSexoPessoa.x), fill = 'red3', width = 0.5) +
  ggtitle("Sexo") +
  theme(plot.title = element_text(hjust = 0.5)) +
  ylab("Quantidade") +
  theme(axis.title.x = element_blank())

```

## Análise Descritiva
```{r pander1, message = FALSE, warning = FALSE, echo = FALSE, fig.align="center",  fig.height=2.0, fig.width=3.2}

## idade
qplot(y = int_analise_sem_dup$idade2, x= 1, geom = "boxplot") +
  labs(y = "Idade (em anos)", x = ' ') +
  theme(axis.text.x=element_blank(),
        axis.ticks.x=element_blank()) +
  ggtitle("Idade") +
  theme(plot.title = element_text(hjust = 0.5))

x1 <- summary(int_analise_sem_dup$idade2)
pander(x1)

```

## Análise Descritiva
```{r, message = FALSE, warning = FALSE, echo = FALSE, fig.align="center",  fig.height=2.8, fig.width=4.2}

## tipo de beneficiario
ggplot(int_analise_sem_dup) +
  geom_bar(aes(x = dsTipoBeneficiario.x), fill = 'red3', width = 0.5) +
  ggtitle("Tipo de Beneficiário") +
  theme(plot.title = element_text(hjust = 0.5)) +
  ylab("Quantidade") +
  theme(axis.title.x = element_blank())

```

## Análise Descritiva
```{r, message = FALSE, warning = FALSE, echo = FALSE, fig.align="center",  fig.height=2.8, fig.width=4.2}

## quantidade de cronicos
ggplot(int_analise_sem_dup) +
  geom_bar(aes(x = flag_cronico), fill = 'red3', width = 0.5) +
  ggtitle("Crônicos") +
  theme(plot.title = element_text(hjust = 0.5)) +
  ylab("Quantidade") +
  theme(axis.title.x = element_blank())

```

## Análise Descritiva
```{r pander2, message = FALSE, warning = FALSE, echo = FALSE, fig.align="center",  fig.height=2.0, fig.width=3.2}

## dias de permanencia
qplot(y = int_analise_final$dias_internado, x= 1, geom = "boxplot") +
  labs(y = "Dias", x = ' ') +
  theme(axis.text.x=element_blank(),
        axis.ticks.x=element_blank()) +
  ggtitle("Duração da Internação") +
  theme(plot.title = element_text(hjust = 0.5))

x2 <- summary(int_analise_final$dias_internado)
pander(x2)

```

## Análise Descritiva
```{r pander3, message = FALSE, warning = FALSE, echo = FALSE, fig.align="center",  fig.height=2.0, fig.width=3.2}

## numero de procedimentos
qplot(y = int_analise_final$num_proc, x= 1, geom = "boxplot") +
  labs(y = "Quantidade", x = ' ') +
  theme(axis.text.x=element_blank(),
        axis.ticks.x=element_blank()) +
  ggtitle("Num. Procedimentos (Internação)") +
  theme(plot.title = element_text(hjust = 0.5))

x3 <- summary(int_analise_final$num_proc)
pander(x3)

```

## Análise Descritiva
```{r pander4, message = FALSE, warning = FALSE, echo = FALSE, fig.align="center",  fig.height=2.0, fig.width=3.2}

## preco total da internacao
qplot(y = int_analise_final$valor_total_int, x= 1, geom = "boxplot") +
  labs(y = "Valor (R$)", x = ' ') +
  theme(axis.text.x=element_blank(),
        axis.ticks.x=element_blank()) +
  ggtitle("Valor Total da Internação") +
  theme(plot.title = element_text(hjust = 0.5))

x4 <- summary(int_analise_final$valor_total_int)
pander(x4)

```

## Análise Descritiva
```{r pander5, message = FALSE, warning = FALSE, echo = FALSE, fig.align="center",  fig.height=2.0, fig.width=3.2}

## preco medio da internacao
qplot(y = int_analise_final$valor_medio_int, x= 1, geom = "boxplot") +
  labs(y = "Valor (R$)", x = ' ') +
  theme(axis.text.x=element_blank(),
        axis.ticks.x=element_blank()) +
  ggtitle("Vlr. Médio Int. (por procedimento)") +
  theme(plot.title = element_text(hjust = 0.5))

x5 <- summary(int_analise_final$valor_medio_int)
pander(x5)

```

## Análise Descritiva
```{r pander6, message = FALSE, warning = FALSE, echo = FALSE, fig.align="center",  fig.height=2.0, fig.width=3.2}

## passagens em ambulatorio
qplot(y = int_analise_sem_dup$qtde, x= 1, geom = "boxplot") +
  labs(y = "Quantidade", x = ' ') +
  theme(axis.text.x=element_blank(),
        axis.ticks.x=element_blank()) +
  ggtitle("Passagens em Ambulatório") +
  theme(plot.title = element_text(hjust = 0.5))

x6 <- summary(int_analise_sem_dup$qtde)
pander(x6)

```

## Análise Descritiva
```{r pander7, message = FALSE, warning = FALSE, echo = FALSE, fig.align="center",  fig.height=2.0, fig.width=3.2}

## numero medio passagens em ambulatorio (por mes)
qplot(y = int_analise_sem_dup$qtde_mes, x= 1, geom = "boxplot") +
  labs(y = "Quantidade", x = ' ') +
  theme(axis.text.x=element_blank(),
        axis.ticks.x=element_blank()) +
  ggtitle("Passagens Ambulatório (por mês)") +
  theme(plot.title = element_text(hjust = 0.5))

x7 <- summary(int_analise_sem_dup$qtde_mes)
pander(x7)

```

## Análise Descritiva
```{r pander8, message = FALSE, warning = FALSE, echo = FALSE, fig.align="center",  fig.height=2.0, fig.width=3.2}

## preco medio da passagem em ambulatorio
qplot(y = int_analise_sem_dup$valor_medio_amb, x= 1, geom = "boxplot") +
  labs(y = "Valor (R$)", x = ' ') +
  theme(axis.text.x=element_blank(),
        axis.ticks.x=element_blank()) +
  ggtitle("Vlr. Médio Passagem Ambulatório") +
  theme(plot.title = element_text(hjust = 0.5))

x8 <- summary(int_analise_sem_dup$valor_medio_amb)
pander(x8)

```

```{r, results="hide", message = FALSE, warning = FALSE, include = FALSE}

setwd('Bases')
ambulatorio <- readxl::read_xlsx('ambulatorio.xlsx')
internacao <- readxl::read_xlsx('internacao.xlsx')
cronicos <- readxl::read_xlsx('cronicos.xlsx')

### analise para ambulatorio

ambulatorio$data_atendimento <- as.Date(ambulatorio$dtAtendimentoContaPaga)

procedimentos <- as.character(ambulatorio$dsProcedimento)

procedimentos <- paste(procedimentos,collapse = " ")

docs <- Corpus(VectorSource(procedimentos))



docs <- tm_map(docs, content_transformer(tolower))

docs <- tm_map(docs, removeNumbers)

docs <- tm_map(docs, removeWords, stopwords("portuguese"))

docs <- tm_map(docs, removePunctuation)

docs <- tm_map(docs, stripWhitespace)


inspect(docs)


### matriz com frequencia dos termos

dtm <- TermDocumentMatrix(docs)
m <- as.matrix(dtm)
v <- sort(rowSums(m),decreasing=TRUE)
d <- data.frame(word = names(v),freq=v)
d

```

## Análise Descritiva
```{r, message = FALSE, warning = FALSE, echo = FALSE, fig.align="center", fig.height=2.8, fig.width=4.2}

barplot(d[1:10,]$freq, las = 2, names.arg = d[1:10,]$word,
        col ="red3", main ="Procedimentos (Ambulatório)",
        ylab = "Frequência")

```